【裁判字號】    97,審簡上,71
【裁判日期】    980113
【裁判案由】    妨害公務
【裁判全文】
臺灣士林地方法院刑事判決            97年度審簡上字第71號
上  訴  人
即  被  告  甲○○
上列上訴人即被告因妨害公務案件，不服本院士林簡易庭於中華
民國97年9 月30日所為97年度士簡字第1320號第一審刑事簡易判
決（偵查案號：臺灣士林地方法院檢察署97年度偵字第10184 號
），提起上訴，本院管轄第二審之合議庭判決如下：
    主  文
上訴駁回。
甲○○緩刑貳年。
    事實及理由
一、本案經本院審理結果，認第一審判決被告犯刑法第135 條第
    1 項之妨害公務罪、第140 條第1 項前段之侮辱公務員罪，
    分別量處有期徒刑4 月、2 月，並定應執行之刑為有期徒刑
    5 月，如易科罰金，均以新臺幣（下同）2,000 元折算1 日
    ，其認事、用法及量刑均無不當，應予維持，並引用第一審
    判決書記載之犯罪事實、證據及理由。（如附件）。
二、上訴人即被告甲○○上訴意旨略以：當日上訴人係因酒醉神
    智不清，對警察問話直接以日常俚語「三小」、「機掰」回
    應，但絕無妨害公務之犯意，酒醉時縱有拉扯，亦無對公務
    員施強暴之犯意，原審聽信一面之詞，判處重刑，實難甘服
    ；又上訴人目前雖有正當職業，但家有老父待扶養，原審判
    處易科罰金以2,000 元折算1 日，量刑亦嫌過重等語。
三、經查：
  (一)按量刑的輕重，屬事實審法院得依職權自由裁量之事項，苟
    已斟酌刑法第57條各款所列情狀而未逾越法定刑度，不得遽
    指為違法，且在同一犯罪事實與情節，如別無其他加重或減
    輕之原因，下級審量定之刑，亦無過重或失輕之不當情形，
    則上級審法院對下級審法院之職權行使，原則上應予尊重。
  (二)上訴人即被告甲○○於檢察官偵查中及本院審理中均坦承犯
    行，且有原審判決所列證據可資佐證，足認被告係犯刑法第
    135 條第1 項之妨害公務罪及第140 條第1 項前段之侮辱公
    務員罪甚明。原審判決援引刑事訴訟法第449 條第1 項前段
    、第454 條第2 項，刑法第135 條第1 項、第140 條第1 項
    、第41條第1 項前段，第51條第5 款之規定，分別量處有期
    徒刑4 月、2 月，且定應執行有期徒刑5 月，並均諭知如易
    科罰金以2,000 元折算1 日，其認事用法並無違誤，量刑亦
    尚妥適，上訴人仍以上述意旨提起上訴為無理由，應予駁回
    。
四、末查被告前未曾因故意犯罪受有期徒刑以上刑之宣告，有臺
    灣高等法院被告前案紀錄表在卷可佐，其於員警依法執行職
    務時不予配合，且對員警言語侮辱，並施以暴力，實非可取
    ，惟念其犯後於檢察官偵查及本院合議庭審理時坦承犯行，
    深具悔意，且於97年12月17日捐款1 萬元予財團法人犯罪被
    害人保護協會，又於98年1 月5 日捐款1 萬元予財團法人國
    際單親兒童文教基金會，此有被告庭呈之郵政跨行匯款申請
    書、郵政劃撥儲金存款收據影本各1 紙附卷可參，以資回饋
    社會，及其目前有正當職業，尚有年邁父親待照顧等情，因
    認經此偵審程序對被告之教訓已深，被告應知警惕，而無再
    犯之虞，本院因認暫不執行其刑為當，併予宣告緩刑2 年，
    以觀後效，用啟自新。
據上論斷，應依刑事訴訟法第455 條之1 第1 項、第3 項、第36
8 條、第373 條，刑法第74條第1 項第1 款，判決如主文。
本案經檢察官游儒倡到庭執行職務。
中    華    民    國    98    年    1     月    13    日
                  刑事第一庭審判長法  官  洪英花
                                  法  官  王沛雷
                                  法  官  雷雯華
以上正本證明與原本無異。
本件不得上訴。
                                  書記官  陳如玲
中    華    民    國    98    年    1     月    13    日
附錄本案論罪科刑法條全文：
刑法第135條第1項
對於公務員依法執行職務時，施強暴脅迫者，處3 年以下有期徒
刑、拘役或3 百元以下罰金。
刑法第140條第1項
於公務員依法執行職務時，當場侮辱，或對於其依法執行之職務
公然侮辱者，處6 月以下有期徒刑、拘役或1 百元以下罰金。


司法院資訊處製作；財團法人民間司法改革基金會備份。
